【裁判字號】    89,易,240
【裁判日期】    890320
【裁判案由】    竊盜
【裁判全文】
臺灣苗栗地方法院刑事判決                          八十九年度易字第二四號
    公  訴  人  臺灣苗栗地方法院檢察署檢察官
    被      告  乙○○
右列被告因竊案件，經檢察官提起公訴（八十九年度偵字第三０五號），本院判決
如左：
    主  文
乙○○竊，累犯，處有期徒刑拾月。
    事  實
一、乙○○前因違反麻醉藥品管理條例、藥事法案件及贓物等罪，先後經判刑確定，
    並經臺灣新竹地方法院於民國（下同）八十七年四月七日定其應執行刑為有期徒
    刑二年二月，於八十八年四月二十六日執行完畢；另於八十七年十二月十日因犯
    竊罪，經本院判處有期徒刑九月確定，尚在假釋中，仍不知悔改。復意圖為自
    己不法之所有，於八十八年十二月二日十四時許，在苗栗縣苗栗市○○路六十三
    巷口，趁丙○○未取下機車鑰匙之際，徒手竊取丙○○所有牌照號碼ＨＰＪ－八
    一八號重型機車乙輛，得手後，旋將其前於八十四年五月三十一日二十三時許，
    在苗栗市○○路九一九號前，所竊取之牌照號碼ＩＦＺ－八八八號機車上之車牌
    一面懸掛於該ＨＰＪ－八一八號重型機車。嗣於八十九年一月八日十五時二十分
    許，乙○○騎乘該機車在苗栗市○○路一０一四號前為警查獲，並扣得上開機車
    、車牌一面、鑰匙一支。
二、案經苗栗縣警察局苗栗分局移送臺灣苗栗地方法院檢察署檢察官偵查起訴。
    理  由
一、訊據被告乙○○矢口否認有何竊犯行，辯稱：伊並未竊取上開機車及車牌，為
    警查獲時，伊僅係站在該機車旁，且該機車亦非在伊持有中，至在伊身上取出之
    鑰匙一支係伊父親所有機車之鑰匙等語。經查，被告確於八十八年十二月二日十
    四時許，在苗栗縣苗栗市○○路六十三巷口，趁被害人丙○○未取下機車鑰匙之
    際，徒手竊取被害人所有牌照號碼ＨＰＪ－八一八號重型機車乙節，業據被害人
    於警訊時及偵查中指述綦詳，且被害人於警訊時及偵查中亦一再指認被告竊取其
    機車無誤，並有贓物認領保管單乙紙在卷可按。次查，被告於上述為警查獲之時
    地，係騎乘該ＨＰＪ－八一八號機車停放完畢，甫取下安全帽置於該機車之照後
    鏡上，因行跡可疑，而為警盤查，並因而查獲等情，亦據證人即查獲本件之員警
    丁○○於偵查中及本院審理時結證屬實。再查，自被告身上取出之鑰匙一支，足
    可開啟該ＨＰＪ－八一八號機車之車頭鎖、座墊鎖及油門鎖，並經被害人核對該
    鑰匙為其所有機車之鑰匙等節，業據證人丁○○於偵查中及本院審理時結證明確
    ，核與被害人於警訊時及偵查中供述情節相符。末查，自被告身上取出之鑰匙一
    支，並不能開啟被告父親所有機車之車鎖乙節，亦據證人即被告父親梁鴻庚於警
    訊時供證屬實。綜上各情，堪認被告上開所辯，要係卸責之詞，不足採信。事證
    已臻明確，被告犯行堪予認定。
二、核被告所為，係犯刑法第三百二十條第一項之竊罪。被告前因違反麻醉藥品管
    理條例、藥事法案件及贓物等罪，先後經判刑確定，並經臺灣新竹地方法院於八
    十七年四月七日定其應執行刑為有期徒刑二年二月，於八十八年四月二十六日執
    行完畢，有臺灣苗栗地方法院檢察署刑案資料查註紀錄表在卷可稽，其受有期徒
    刑執行完畢後，五年以內再犯本件有期徒刑以上之罪，為累犯，應依刑法第四十
    七條規定加重其刑。爰審酌被告曾有竊之犯罪紀錄，不知悔改，惡性非淺，竊
    所得財物價值非鉅及犯罪後飾猶詞卸責，態度不佳等一切情狀，量處如主文所
    示之刑，以示懲儆。
三、公訴意旨另以：被告前於八十四年五月三十一日二十三時許，在苗栗市○○路九
    一九號前，竊取甲○○所有牌照號碼ＩＦＺ－八八八號機車一輛，因認被告此部
    分行為亦涉刑法第三百二十條第一項之竊罪云云。惟按案件曾經判決確定者，
    應諭知免訴之判決，刑事訴訟法第三百零二條第一款定有明文。又訴訟上所謂一
    事不再理之原則，關於實質上一罪或裁判上一罪，亦均有其適用，最高法院六十
    年台非字第七七號著有判例。查本件被告於八十七年十月二十六日被訴於八十六
    年一月十三日晚間八時，在苗栗市○○路、縣府路附近以鑰匙一支竊取華大木屋
    開發社負責人邱青煒所有之車號ＡＳ─一八一一號自用小貨車一部，嗣於同年月
    十八日晚間九時許，在苗栗市○○路台灣銀行後面，以不詳方法竊取「大明」玻
    璃行負責人林正雄所有車號ＭＢ─五九七八號自用小貨車一部，得手後將該車開
    往其住處停放等事實。上開事實業經本法院於八十七年十二月十日以八十七年度
    易字第七五九號刑事判決被告有期徒刑九月，並經確定，有本院上開刑事判決一
    份在卷可稽，因被告上開於八十四年五月三十一日二十三時許，在苗栗市○○路
    九一九號前竊取機車之犯行，其犯罪時間在本院八十七年度易字第七五九號刑事
    判決確定前，自應為該判決效力所及，惟公訴人因認被告上開犯行與本件上述論
    罪科刑部分，具有連續犯之裁判上一罪關係，爰不另為免訴判決之諭知，併此敘
    明。
據上論斷，應依刑事訴訟法第二百九十九條第一項前段，刑法第三百二十條第一項、
第四十七條，罰金罰鍰提高標準條例第一條前段，判決如主文。
本案經檢察官戴瑞麒到庭執行職務。
中      華      民      國    八十九    年      三      月     二十     日
                                        臺灣苗栗地方法院刑事庭
                                            法  官  林  燦  都
右正本證明與原本無異。
如不服本判決，應於送達後十日內向本院提出上訴狀(須附繕本)，上訴於臺灣高等法
院臺中分院。
                                            書記官  姚  錫  鈞
中      華      民      國    八十九    年      三      月     二十     日
附錄論罪科刑法條
刑法第三百二十條第一項
意圖為自己或第三人不法之所有，而竊取他人之動產者，為竊盜罪，處五年以下有期
徒刑、拘役或五百元以下罰金。


司法院資訊處製作；財團法人民間司法改革基金會備份。
